【裁判字號】    95,易,390
【裁判日期】    950421
【裁判案由】    竊盜
【裁判全文】
臺灣板橋地方法院刑事判決               95年度易字第390號
公  訴  人  臺灣板橋地方法院檢察署檢察官
被      告  甲○○
                      樓
選任辯護人  蘇豐展律師
            何乃隆律師
上列被告因竊盜案件，經檢察官提起公訴（95年度偵字第1899號
），被告於準備程序中為有罪之陳述，經本院合議庭裁定由受命
法官進行簡式審判程序獨任審理，本院判決如下：
    主  文
甲○○結夥三人以上攜帶兇器竊盜，處有期徒刑陸月，如易科罰
金以佰元折算壹日。
    事  實
一、甲○○與三名（起訴書誤載為二名）不詳真實姓名年籍之成
    年男子，共同基於意圖為自己不法所有之犯意聯絡，於民國
    九十五年一月十三日下午六時許，持該三名不詳真實姓名年
    籍之成年男子所有之客觀上具有危險性，足供兇器使用之鐵
    勾、油壓剪各一把，前往臺北縣三重市○○○街與長元街口
    中華電信股份有限公司（以下簡稱「中華電信公司」）施工
    工地內，由甲○○持上開鐵勾、油壓剪打開水溝蓋，將中華
    電信公司所有埋設於地下管道二公尺深之0.4-3200PFS-STP
    規格、長度一百九十公尺之地下電信電纜拉出後，再剪成二
    十二段（價值約為新臺幣《下同》三十四萬元）而竊取之。
    嗣甲○○於同日晚上十時許，在上開地點，等待上開不詳真
    實姓名年籍三名成年男子中之一人駕車載取前開所竊得之電
    信電纜時，為臺北縣政府警察局三重分局員警執行巡邏勤務
    時當場查獲，進而查悉上情，其餘三名不詳真實姓名年籍之
    成年男子則於警方查獲甲○○時，趁機攜帶上開鐵勾、油壓
    剪逃逸。
二、案經訴由臺北縣政府警察局三重分局移送臺灣板橋地方法院
    檢察署檢察官偵查起訴。
    理  由
一、按除被告所犯為死刑、無期徒刑、最輕本刑為三年以上有期
    徒刑之罪或高等法院管轄第一審案件者外，於第一次審判期
    日前之準備程序進行中，被告先就被訴事實為有罪之陳述時
    ，審判長得告知被告簡式審判程序之旨，並聽取當事人、代
    理人、辯護人及輔佐人之意見後，裁定進行簡式審判程序，
    刑事訴訟法第二百七十三條之一第一項定有明文。經核本件
    被告甲○○所犯係死刑、無期徒刑、最輕本刑為三年以上有
    期徒刑以外之罪，其於準備程序中就被訴事實為有罪之陳述
    ，經法官告知簡式審判程序之旨，並聽取公訴人及被告之意
    見後，本院合議庭認宜進行簡式審判程序，爰依首揭規定合
    議裁定由受命法官獨任進行簡式審判程序，合先敘明。
二、上開事實，業據被告甲○○於本院審理時坦承不諱（見本院
    卷第二五頁），且其於上揭時、地為警查獲時，有上開業經
    剪成二十二段之中華電信公司所有地下電信電纜扣案可資佐
    證，而該等電信電纜係中華電信公司埋設在該處地下管道約
    二公尺深處一節，亦據證人即中華電信公司員工乙○○於警
    詢中指述明確，且上開電信電纜已由證人乙○○領回，亦有
    證人乙○○所出具之贓物認領保管單一紙附卷可稽，此外復
    有上開竊盜現場之勘查照片八幀在卷足參，可徵被告自白核
    與事實相符，是本件事證明確，被告犯行洵堪認定。
三、查鐵勾、油壓剪均甚為堅硬、銳利，足以傷害人之身體，客
    觀上具有殺傷力，自均係兇器之一種，被告夥同三名不詳真
    實姓名年籍之成年男子持該等兇器竊盜，核其所為，係犯刑
    法第三百二十一條第一項第三款、第四款之結夥三人以上攜
    帶兇器竊盜罪。被告與該三名不詳真實姓名年籍之成年男子
    間，就上開竊盜犯行，有犯意之聯絡及行為之分擔，為共同
    正犯。審酌被告正值壯年，竟不思上進，僅因貪慾即犯本件
    犯行，又係持鐵勾、油壓剪等兇器行竊，危害社會治安非輕
    ，且未能供出共犯，本不宜寬宥，惟念其已坦認犯行，犯後
    態度尚可，且上開竊盜所得業經被害人領回，並由被告委工
    代為修復完畢，亦有被告所提出之修復證明書一紙附卷可稽
    ，被害人所受損失非鉅，而其於最近十年內，亦未曾受有期
    徒刑之宣告，有臺灣高等法院被告前案紀錄表各一件在卷足
    按，素行尚可等一切情狀，爰量處如主文所示之刑，並諭知
    易科罰金之折算標準。檢察官雖因被告犯罪所生的損害非淺
    ，事後也未供出共犯資料，態度不佳，認應量處有期徒刑一
    年，然本院認被告素行非差，且業已坦承其個人犯行，並對
    於被害人所受損害予以修復，已減輕被害人之損失，尚非無
    悔悟之意，而本院亦因其未陳明共犯真實姓名年籍供偵查機
    關進行追訴，未予緩刑之宣告，是本院斟酌上開情形，仍認
    以上開量刑為宜。至被告與共犯持以犯案之鐵勾、油壓剪係
    其餘共犯所有，且係供犯罪所用之物，雖據被告供明在卷，
    惟該等物品並未扣案，且非違禁物，為免日後執行困難，爰
    不予宣告沒收，附此敘明。
據上論斷，應依刑事訴訟法第二百七十三條之一第一項、第二百
九十九條第一項前段，刑法第二十八條、第三百二十一條第一項
第三款、第四款、第四十一條第一項前段，罰金罰鍰提高標準條
例第二條，判決如主文。
本案經檢察官林俊儀到庭執行職務。
中    華    民    國    95    年    4    月    21    日
                  刑事第五庭    法  官  李麗珠
以上正本證明與原本無異
如不服本判決應於送達後10日內向本院提出上訴狀
                                書記官  王麗雯
中    華    民    國    94    年    4    月    21    日
附錄本案論罪科刑法條全文：
刑法第321條：
犯竊盜罪而有左列情形之一者，處6 月以上、5 年以下有期徒刑
：
一  於夜間侵入住宅或有人居住之建築物、船艦或隱匿其內而犯
    之者。
二  毀越門扇、牆垣或其他安全設備而犯之者。
三  攜帶兇器而犯之者。
四  結夥三人以上而犯之者。
五  乘火災、水災或其他災害之際而犯之者。
六  在車站或埠頭而犯之者。
前項之未遂犯罰之。


司法院資訊處製作；財團法人民間司法改革基金會備份。
